臺灣花蓮地方法院刑事裁定
110年度聲字第524號
聲  請  人  臺灣花蓮地方檢察署檢察官
受  刑  人  鍾正全



上列聲請人因受刑人數罪併罰有二裁判以上，聲請定其應執行之
刑（110年度執聲字第339號），本院裁定如下：
    主  文
鍾正全所犯如附表所示各罪所處之刑，應執行有期徒刑捌月，如
易科罰金，以新臺幣壹仟元折算壹日。
    理  由
一、聲請意旨略以：受刑人鍾正全因公共危險案件，先後經判決
    確定如附表所示，應依刑法第53條、第51條第5款，定其應
    執行之刑，爰依刑事訴訟法第477條第1項聲請裁定等語。
二、按裁判確定前犯數罪者，併合處罰之；數罪併罰，分別宣告
    其罪之刑，若宣告多數有期徒刑者，於各刑中之最長期以上
    ，各刑合併之刑期以下，定其刑期，但不得逾30年，刑法第
    50條第1項前段、第51條第5款分別定有明文。又數罪併罰，
    有二裁判以上者，依第51條之規定，定其應執行之刑，同法
    第53條亦有明定。次按數罪併罰之案件，於審判中，現雖有
    科刑辯論之機制，惟尚未判決被告有罪，亦未宣告其刑度前
    ，關於定應執行刑之事項，欲要求檢察官、被告或其辯護人
    為充分辯論，盡攻防之能事，事實上有其困難。行為人所犯
    數罪，或因犯罪時間之先後或因偵查、審判程序進行速度之
    不同，或部分犯罪經上訴而於不同審級確定，致有二裁判以
    上，分別確定，合於數罪併罰之要件，依刑法第53條、第54
    條應依同法第51條第5款至第7款之規定，定其應執行之刑者
    ，刑事訴訟法第477條第1項規定由檢察官聲請該法院裁定之
    （有刑法第50條第1項但書之情形，執行中應由受刑人請求
    檢察官為聲請）。依上開規定雖僅檢察官得向法院聲請（刑
    事訴訟法第477條第2項另規定，受刑人或其法定代理人、配
    偶，亦得請求前項檢察官聲請之），惟定應執行刑，不僅攸
    關國家刑罰權之行使，於受刑人之權益亦有重大影響，除顯
    無必要或有急迫情形外，法院於裁定前，允宜予受刑人以言
    詞、書面或其他適當方式陳述意見之機會，程序保障更加周
    全（最高法院110年度台抗大字第489號裁定意旨參照）。
三、經查：
  ㈠受刑人因公共危險案件，先後經本院判處如附表所示之刑，
    均經分別確定在案等情，有各該判決書及臺灣高等法院被告
    前案紀錄表在卷足參。以故，聲請人依刑事訴訟法第477條
    第1項規定，以本院為犯罪事實最後判決之法院，聲請就如
    附表所示各罪所處之刑定應執行之刑，其聲請經核尚無不合
    ，應予准許。
  ㈡爰審酌被告如附表所示各罪，均為係以用路人及往來公眾等
    交通參與者之生命、身體或財產之抽象危險，是其犯罪型態
    、罪質、法益均屬相同，且犯罪日期相隔僅1日，可見透過
    各罪所顯示之人格面並無不同，足認其犯數罪對法益侵害相
    互間獨立性薄弱，加重效應非高。準此足認，本件不宜對受
    刑人酌定較高之執行刑。佐以受刑人因附表編號1案件於監
    獄中教化、矯正之成績，其責任分數減少幅度增加等情，有
    法務部矯正署花蓮監獄110年10月21日花監教決字第1101100
    9290號函所附受刑人成績記分總表附卷可參（見本院卷第35
    至37頁），是其在監處遇結果尚無不良之表現，可徵其刑罰
    感受力尚可，無以較長執行刑施以矯正之必要性，併考量受
    刑人犯罪行為之不法與罪責程度及刑罰加重之邊際效用遞減
    情形，依比例原則、平等原則、罪刑相當原則加以權衡，暨
    依上開大法庭裁定意旨，參考受刑人訊問時希望可以減1個
    月之意見（見本院卷第43至51頁），定其應執行刑如主文所
    示。
　㈢又受刑人所犯之各罪所處之刑，就有期徒刑部分，均得易科
    罰金，附表所示經確定裁判宣告之易科罰金折算標準均為新
    臺幣1,000元折算1日，且依刑法第41條第8項之規定，如主
    文所示應執行之刑，亦得易科罰金，故併予諭知易科罰金之
    折算標準。　
四、末查，附表編號1所示之罪併科罰金部分，因僅一罪宣告併
    科罰金，就該罰金部分無定執行刑之問題，應依原判決宣告
    之刑併執行之，附此說明。
據上論斷，依刑事訴訟法第477條第1項，刑法第53條、第51條第
5款、第41條第1項前段、第8項，裁定如主文。
中　　華　　民　　國　　110 　年　　11　　月　　3 　　日
　　　　　　　　　刑事第三庭    法　官　林育賢
上列正本證明與原本無異。
如對本裁定不服，應於送達後5日內，向本院提出抗告狀（應抄
附繕本）。
中　　華　　民　　國　　110 　年　　11　　月　　4 　　日

                                書記官  鄭慧婷

附表：
編號  1 2 3 罪名  刑法第185條之3第1項第1款 刑法第185條之3第1項第1款  宣告刑  有期徒刑6月，併科罰金新臺幣3萬元，徒刑如易科罰金或罰金如易服勞役，均以新臺幣1,000元折算1日。 有期徒刑6月，如易科罰金，以新臺幣1,000元折算1日。  犯罪日期  109年12月19日 109年12月20日（聲請書記載109年12月19日，應予更正）  偵查機關 年度案號  臺灣花蓮地方檢察署109年度速偵字第884號 臺灣花蓮地方檢察署109年度速偵字第881號  最後事實審 法院 臺灣花蓮地方法院 臺灣花蓮地方法院   案號 110年度花原交簡字第32號 110年度花原交簡字第14號   判決 日期 110年2月19日 110年6月23日  確定 判決 法院 臺灣花蓮地方法院 臺灣花蓮地方法院   案號 110年度花原交簡字第32號 110年度花原交簡字第14號   確定 日期 110年4月6日 110年8月13日  備註  受刑人已於110年8月18日入監服刑